臺灣高雄地方法院民事裁定          100年度司財管字第102號
聲  請  人  兆豐國際商業銀行股份有限公司
法定代理人  蔡友才
非訟代理人  李村龍
上聲請人聲請選任遺產管理人事件，本院裁定如下：
    主  文
聲請駁回。
程序費用新臺幣壹仟元由聲請人負擔。
    理  由
一、聲請意旨略以：被繼承人高宗仁（男，民國○○年○ 月○ 日生
    ，身分證統一編號：Ｚ000000000號，生前最後住所：高雄市
    ○○區○○路176 號14樓之2 ）於98年3 月2 日死亡，聲請
    人為被繼承人高宗仁之債權人，為選任被繼承人高宗仁之遺
    產管理人，聲請人以利害關係人身分，於民國100 年7 月18
    上午10時，經存證信函通知被繼承人之繼承人等，於聲請人
    公司所在地召開被繼承人高宗仁之親屬會議，惟其親屬會議
    成員皆缺席以至流會，因被繼承人高宗仁死亡後，其法定繼
    承人均已拋棄其繼承權，爰依民法第1178條第2 項規定，聲
    請選任遺產管理人等語。
二、按「繼承開始時，繼承人之有無不明者，由親屬會議於一個
    月內選定遺產管理人，並將繼承開始及選定遺產管理人之事
    由，向法院報明。」、「無親屬會議或親屬會議未於前條所
    定期限內選定遺產管理人者，利害關係人或檢察官，得聲請
    法院選任遺產管理人，並由法院依前項規定為公示催告。」
    、又「先順序繼承人均拋棄其繼承權時，由次順序之繼承人
    繼承，其次順序之繼承人有無不明或第四順序之繼承人均拋
    棄其繼承權者，準用關於無人承認繼承之規定。」，民法第
    1177條、第1178條第2 項、第1176條第6 項分別定有明文。
三、經查，聲請人主張之前揭事實，固據其提出被繼承人之除戶
    謄本、繼承系統表、戶籍資料、存證信函、被繼承人高宗仁
    親屬會議紀錄、債權憑證、本院家事庭100 年5 月25日雄院
    高98繼厚字第1788號函為證；被繼承人高宗仁死亡時，其繼
    承人即配偶高呂桃、子女高玲嫣、高志欣、孫子女梁立霖、
    梁景涵、高健哲、兄弟姊妹陳高阿香、高宗義、李高玉美、
    黃高滿枝、業向本院聲明拋棄繼承權，亦經本院以98年度繼
    字第1788號准予備查在案，業經本院依職權調取上開卷宗審
    核無誤。惟本院依職權向高雄市前金區戶政事務所調取有關
    被繼承人之兄弟姐妹之戶籍資料，經函覆被繼承人死亡時尚
    有第三順序繼承人即其胞弟高居宗宏即高宗禮（已除本國國
    籍，另設日本籍）存在，迄今未向本院聲明拋棄繼承乙節，
    亦有本院索引卡查詢─當事人姓名查詢1 件在卷可稽，是本
    件被繼承人死亡時既尚有法定繼承人高居宗宏即高宗禮存在
    ，非屬無人繼承或繼承人不明之情形，揆諸前揭規定與說明
    ，本件聲請人聲請選任遺產管理人，顯不合法，應予駁回。
四、依非訟事件法第21條第1項、第24條第1項，裁定如主文。
五、如對本裁定抗告，須於裁定送達後10日之不變期間內，向本
    院提出抗告狀，並繳納抗告費新臺幣1,000 元。
中    華    民    國    100   年    10    月     5    日
                  家事法庭  司法事務官   鍾仕傑